---
title: "R_class"
author: "Rain.Wei"
date: "2017/7/30"
output: 
    html_document:
        toc: true
        toc_depth: 3 
        keep_md: true
---

```{r setup, include=FALSE}
knitr::opts_chunk$set(echo = TRUE)
```

### 7.3.2 定义类并创建对象   

S3中可以通过设置类属性将任意对象转变成另一个特定类的对象。S4更严格，必须使用setClass()来定义一个类的表示，使用new()来创建一个新对象。

```{r}
setClass("Person", 
         slots = list(name = "character", age = "numeric")) 
setClass("Employee", 
         slots = list(boss = "Person"), 
         contains = "Person")  
alice <- new("Person", name = "Alice", age = 40) 
john <- new("Employee", name = "John", age = 20, boss = alice) 
bob <- new("Employee", name = "Bob", age = NaN, boss = alice)  # NA doesn't work, NaN works, but differs from neglet this slot.  

```

S4类对象字段可以用@或者slot()来获取  

```{r}
alice@name 
slot(john, "boss")
```

如果一个S4对象继承自一个S3类或者一个基础类型，它就包含一个特殊的.Data字段，这个字段包含底层基础类型或者S3对象。  

```{r}
setClass("RangedNumeric", 
         contains = "numeric", 
         slots = list(min = "numeric", max = "numeric")) 

rn <- new("RangedNumeric", 1:10, min = 1, max = 10) 
rn@min 
rn@.Data  
```

## 7.4 RC类   

参考类(RC)是R中最新的OO系统，与S3,S4有本质不同:  
- RC方法属于对象而不是函数。  
- RC对象是可变的，不适用于通常R的复制后修改(copy-on-modify)语义。  
这些性质使RC对象与其他编程语言（例如，Python、Java）的对象更加类似。  
参考类是使用R代码实现的：它们是包含环境的一个特殊的S4类。  

### 7.4.1 定义类和创建对象   

```{r}
Account <- setRefClass("Account")
Account$new() 
```


```{r} 
Account <- setRefClass("Account", 
                       fields = list(balance = "numeric")) 

a <- Account$new(balance = 100) 
a$balance 
a$balance <- 200 
a$balance
```

注意RC对象是可变的，即它们具有引用语义，不是复制后修改：  

```{r}
b <- a 
b$balance <- 0 
a$balance
```

所以RC对象有一个copy()方法，它允许复制对象：  

```{r}
c <- a$copy() 
c$balance 
a$balance <- 100 
c$balance 
```

```{r}
Account <- setRefClass("Account", 
    fields = list(balance = "numeric"), 
    methods = list(
        withdraw = function(x) {
            balance <<- balance - x 
        }, 
        deposit = function(x) {
            balance <<- balance + x 
        }
    )
)

```

```{r}
a <- Account$new(balance = 100) 
a$deposit(100) 
a$balance 
a$withdraw(50) 
a$balance
```



```{r}
NoOverDraft <- setRefClass("NoOverDraft", 
    contains = "Account", 
    methods = list(
        withdraw = function(x) {
            if (balance < x) stop("Not Enough Money!")  
            balance <<- balance - x 
        }
    )) 

accountJohn <- NoOverDraft$new(balance = 100) 
accountJohn$deposit(50) 
accountJohn$balance 
try1 <- try(accountJohn$withdraw(280) )
try1
```

```{r}
Account <- setRefClass("Account", 
                       fields = list(.balance = "numeric")) 

a <- Account$new(.balance = 100) 
```

```{r}
a$.balance 
a$.balance <- 50 
a$.balance
```




